臺灣臺南地方法院刑事判決　　　　　　　94年度訴字第1383號
公　訴　人　臺灣臺南地方法院檢察署檢察官
被　　　告　甲○○
　　　　　　　　　　（現另案於臺灣臺南監獄臺南分監執行中
上列被告因違反毒品危害防制條例案件，經檢察官提起公訴（九
十四年度毒偵字第二四四八號），被告就犯罪事實為有罪之陳述
，經本院裁定進行簡式審判程序後，判決如下：
     主     文
甲○○連續施用第一級毒品，累犯，處有期徒刑拾壹月。
    事      實
一、甲○○前因違反肅清煙毒條例案件，經本院以八十六年度訴
　　字第四一七號判處有期徒刑三年二月，入獄服刑後於民國八
　　十八年五月十七日縮短刑期假釋出獄，又因再犯施用毒品犯
　　行，經撤銷假釋入獄執行殘刑，而於九十二年一月二十五日
　　縮刑期滿執行完畢。另因施用毒品犯行，經本院以八十九年
　　度毒聲第二六三四號裁定入勒戒處所施以觀察、勒戒，經送
　　勒戒處所執行觀察、勒戒後，因有繼續施用毒品之傾向，另
　　經本院以八十九年度毒聲字第三○三五號裁定令送強制戒治
　　，嗣經本院以九十年度毒聲字第七六一號裁定停止戒治付保
　　護管束，而於九十年六月一日釋放出勒戒處所另移入監獄繼
　　續執行前開殘刑，並於九十年十月二十八日強制執行期滿而
　　執行完畢。詎其仍不知悔改及未戒除毒癮，於前開強制戒治
    執行完畢釋放後五年內，復基於概括之犯意，自九十四年七
　　月初起至同年八月一日止，在臺南縣永康市○○○街七十號
　  住處，施用第一級毒品海洛多次。嗣於九十四年八月三日下
    午六時二十分許，甲○○因案至警局製作筆錄時，為警發現
    其臉色蒼白且精神不濟，經警採尿送驗結果呈嗎啡陽性反應
    ，而查知上情。
二、案經臺南縣警察局永康分局報請臺灣臺南地方法院檢察署檢
    察官偵查起訴。
    理      由
一、本件被告甲○○所犯為死刑、無期徒刑或最輕本刑為三年以
    上有期徒刑以外之罪，其於準備程序中就被訴事實為有罪之
    陳述，經法官告知簡式審判程序之旨，並聽取公訴人之意見
    後，爰依刑事訴訟法第二百七十三條之一第一項規定，裁定
    由受命法官獨任進行簡式審判程序，合先敘明。
二、上揭犯罪事實，業據被告甲○○於本院審理時坦承不諱，且
    被告經警於九十四年八月三日下午六時三十分許採其尿液（
    尿液檢體編號為ＯＱ九四一二二號），送長榮大學毒物研究
    中心以酵素免疫分析法ＥＩＡ篩檢及氣相層析質譜儀ＧＣ／
    ＭＳ檢驗結果，呈嗎啡陽性反應，有臺南縣警察局永康分局
    偵辦毒品危害防制條例案送驗尿液編號與真實姓名對照表編
    號名冊及長榮大學毒物研究中心確認報告各一紙附卷可稽。
    按海洛因係由嗎啡經化學合成而製得，經注射進入人體後，
    因代謝而分解又生成嗎啡，因此施打海洛因後，由尿液檢驗
    結果仍為嗎啡反應，是以，被告自白施打海洛因，而採尿化
    驗之結果呈現嗎啡陽性反應，核屬科學上合理之現象。是以
    ，被告自承施打海洛因，且其尿液經送驗後亦有施用第一級
    毒品海洛因之尿液反應。綜合上開事證互核相符，被告施用
    第一級毒品海洛因之犯行至為明確。此外，被告前因施用毒
    品犯行，經本院以八十九年度毒聲第二六三四號裁定入勒戒
    處所施以觀察、勒戒，經送勒戒處所執行觀察、勒戒後，因
    有繼續施用毒品之傾向，另經本院以八十九年度毒聲字第三
    ○三五號裁定令送強制戒治，嗣經本院以九十年度毒聲字第
    七六一號裁定停止戒治付保護管束，而於九十年六月一日釋
    放出勒戒處所另移入監獄繼續執行前開殘刑，並於九十年十
    月二十八日強制執行期滿而執行完畢，被告甲○○於強制戒
    治執行完畢釋放後五年內再犯本案施用毒品犯行，應依法追
    訴審理等情，有臺灣高等法院被告全國前案紀錄表及臺灣臺
    南地方法院檢察署刑案資料查註紀錄表各一份附卷可按。綜
    上所查，被告自白核與事實相符，本件事證明確，被告犯行
    堪以認定。
三、查海洛因為第一級毒品，毒品危害防制條例第二條第二項第
    一款定有明文。故核被告所為，係犯毒品危害防制條例第十
    條第一項之施用第一級毒品罪。其施用前持有第一級毒品之
    低度行為，為施用第一級毒品之高度行為所吸收，不另論罪
    。被告先後多次施用第一級毒品之行為，時間緊接，犯罪基
    本構成要件相同，顯係基於概括之犯意反覆為之，應依連續
    犯之規定論以一罪，並加重其刑。另被告甲○○前因違反肅
    清煙毒條例案件，經本院以八十六年度訴字第四一七號判處
    有期徒刑三年二月，入獄服刑後於八十八年五月十七日縮短
    刑期假釋出獄，又因再犯施用毒品犯行，經撤銷假釋入獄執
    行殘刑，而於九十二年一月二十五日縮刑期滿執行完畢等情
    ，有前開臺灣臺南地方法院檢察署刑案資料查註紀錄表及臺
    灣高等法院被告全國前案紀錄表在卷可按，其於五年以內再
    犯本件有期徒刑以上之罪，為累犯，應依刑法第四十七條及
    第七十條之規定，遞加重其刑。爰審酌被告施用毒品之犯行
    ，在性質上乃屬對自我身心健康之自戕行為，尚未嚴重破壞
    社會秩序、侵害他人權益，然其前因施用毒品經送強制戒治
    後，猶不思戒絕革除惡習，再為本件犯罪，顯未因前所受之
    強制戒治處分而記取教訓，及其犯罪之動機、目的、手段、
    所生危害、犯罪後坦承犯行態度良好及施用毒品自戕身心等
    一切情狀，量處如主文所示之刑，以資懲戒。末按刑罰法令
    關於沒收之規定，兼採職權沒收主義與義務沒收主義。職權
    沒收，係指法院就屬於被告所有，供犯罪所用、預備用或因
    犯罪所得之物，仍得依職權斟酌是否宣告沒收，例如刑法第
    三十八條第一項第二款、第三款、第三項前段等規定屬之。
    最高法院九十三年臺上字第三二六三、五四一八號判決可資
    參照。查本件未扣案之被告用以施用第一級毒品海洛因不詳
    數目之注射針筒，已為被告丟棄並交由垃圾車清運乙情，業
    據其供陳在卷，參酌上開注射針筒價值非高，應無人撿拾回
    收供作他用，是該注射針筒既無證據足資證明尚存在，未免
    將來執行發生困難，爰不併予宣告沒收，附此敘明。
據上論斷，應依刑事訴訟法第二百七十三條之一第一項、第二百
九十九條第一項前段，毒品危害防制條例第十條第一項，刑法第
十一條前段、第五十六條、第四十七條，判決如主文。
本案經檢察官乙○○到庭執行職務。
中　　華　　民　　國　　94　　年　　12　　月  　5  　 日
       　　　　　　　刑事第九庭  法  官  楊  佳  祥
以上正本證明與原本無異。
如不服本判決，應於收受送達後10日內向本院提出上訴書狀（應
附繕本）。
     　　　　　　　　　　　　　　書記官  顏  惠  華
中　　華　　民　　國　　94　　年　　12　　月  　5  　 日
附錄法條：
毒品危害防制條例第十條：
施用第一級毒品者，處六月以上五年以下有期徒刑。
施用第二級毒品者，處三年以下有期徒刑。
